臺灣雲林地方法院民事小額判決
110年度虎小字第193號
原      告  國泰世紀產物保險股份有限公司

法定代理人  陳萬祥  
訴訟代理人  蔡佩蓉  
            簡和杉  
被      告  鍾秀緣  
上列當事人間請求損害賠償事件，本院於中華民國110年9月17日
言詞辯論終結，判決如下：
    主      文
被告應給付原告新臺幣壹萬捌仟伍佰陸拾柒元，及自民國一百一
十年四月十五日起至清償之日止，按週年利率百分之五計算之利
息。
原告其餘之訴駁回。
訴訟費用新臺幣肆仟元，由被告負擔新臺幣貳仟柒佰零捌元，餘
由原告負擔。
本件原告勝訴部分得假執行。
    事實及理由
壹、被告經合法通知，未於言詞辯論期日到場，核無民事訴訟法
    第386條各款所列情形，爰依原告聲請，由其一造辯論而為
    判決。
貳、原告起訴主張：原告所承保、訴外人李育全所有之車牌號碼
    000-0000號自用小客車（下稱系爭車輛），於民國109年5月
    25日15時許，由訴外人李育全駕駛行經雲林縣西螺鎮市場南
    路與廣興路口處時，因被告駕駛車牌號碼000-0000號自用小
    客車未保持安全距離，致碰撞系爭車輛，使系爭車輛受損，
    經送廠修繕後，支出必要修復費用新臺幣（下同）27,427元
    （含零件21,727元、工資含烤漆5,700元），原告已依保險
    契約給付保險金，取得代位權，爰依保險法第53條、民法第
    184條第1項前段、第191條之2等規定提起本件訴訟等語。並
    聲明：被告應給付原告27,427元，及自起訴狀繕本送達翌日
    起至清償日止，按週年利率百分之5計算之利息。
參、被告未於言詞辯論期日到場，惟於調解期日到庭辯以：當初
    被告是剛起步的狀態，車速很慢，大約時速3至7公里，訴外
    人李育全要左轉沒有打方向燈、急煞，才會導致被告撞上去
    ；二車撞擊的力道沒有那麼大，不覺得系爭車輛受損有那麼
    嚴重等語。
肆、本院之判斷：
一、原告主張於前揭時間（正確車禍時間應為同日15時4分許）
    、地點，被告駕駛上開車輛，於綠燈號誌起步時撞擊前方由
    原告所承保、訴外人李育全駕駛之系爭車輛等事實，被告未
    予爭執，並據原告提出任意車險賠案簽結內容表、系爭車輛
    行車執照翻拍照片、雲林縣警察局道路交通事故當事人登記
    聯單、道路交通事故現場草圖、系爭車輛勘車及維修照片為
    憑，且經本院依職權向雲林縣警察局西螺分局調取本件交通
    事故卷證查核無訛，首堪認定。
二、汽車在同一車道行駛時，除擬超越前車外，後車與前車之間
    應保持隨時可以煞停之距離；汽車行駛時，駕駛人應注意車
    前狀況及兩車並行之間隔，並隨時採取必要之安全措施，道
    路交通安全規則第94條第1項前段、第3項前段定有明文。本
    件既係被告駕駛上開車輛在訴外人李育全所駕駛之系爭車輛
    後方停等紅燈號誌，屬同一車道之前後車，是被告本應遵守
    前揭交通規則，與訴外人李育全所駕系爭車輛保持隨時可以
    煞停之距離，且應注意車前狀況，當時並無何等不能注意之
    情事，竟疏未注意，於號誌轉為綠燈後，貿然自後撞擊系爭
    車輛，其就本件交通事故之發生，應負完全之過失責任。被
    告抗辯係訴外人李育全急煞、未打方向燈，未提出相關證據
    以實其說，無從採信。本件送請交通部公路總局嘉義區監理
    所嘉雲區車輛行車事故鑑定會為鑑定，鑑定結果亦認被告駕
    駛自用小客車，行經行車管制號誌交岔路口，未注意車前狀
    況，由後追撞同向同車道前行綠燈起步欲左轉之自用小客車
    ，為肇事原因；訴外人李育全無肇事因素，有該會嘉雲區00
    00000案鑑定意見書附卷可參，亦同本院之認定。
三、原告主張系爭車輛因本件交通事故受損，支出修復費用27,4
    27元（含零件21,727元、工資含烤漆5,700元），業據提出
    估價單、服務維修費清單、統一發票、上開系爭車輛勘車及
    維修照片為證。經核系爭車輛係後方遭被告車輛車頭撞擊，
    上開勘車照片亦可見系爭車輛後方保險桿處確有損壞，而上
    開估價單所載維修部位均係後方保險桿、尾燈、雷達座、內
    鐵，與系爭車輛因本件交通事故受損部位並無相悖，難認有
    何重大不合理之處；被告固抗辯二車撞擊力道沒有很大、系
    爭車輛車損沒有那麼嚴重云云，惟未具體指出何項修理費用
    過高或不合理，亦未提出相關證據為佐，此部分所辯亦無可
    採。
四、因故意或過失，不法侵害他人之權利者，負損害賠償責任；
    汽車、機車或其他非依軌道行駛之動力車輛，在使用中加損
    害於他人者，駕駛人應賠償因此所生之損害，但於防止損害
    之發生，已盡相當之注意者，不在此限，民法第184條第1項
    前段、第191條之2定有明文。另不法毀損他人之物者，被害
    人得請求賠償其物因毀損所減少之價額，民法第196條定有
    明文；依民法第196條請求賠償物被毀損所減少之價額，得
    以修復費用為估定之標準，但以必要者為限（例如︰修理材
    料以新品換舊品，應予折舊），最高法院77年度第9次民事
    庭會議決議可資參照。被保險人因保險人應負保險責任之損
    失發生，而對於第三人有損失賠償請求權者，保險人得於給
    付賠償金額後，代位行使被保險人對於第三人之請求權，保
    險法第53條第1項定有明文。本件被告駕駛上開車輛過失撞
    及原告承保之系爭車輛，致系爭車輛受損，其過失行為與系
    爭車輛損害結果間有相當因果關係，自應負侵權行為損害賠
    償責任；原告已給付賠償金額，得代位行使被保險人對於被
    告之損害賠償請求權。系爭車輛修復零件以新品換舊品，依
    前揭說明，應予折舊，本件修復費用共計27,427元（含零件
    21,727元、工資含烤漆5,700元），而系爭車輛係108年4月
    出廠（未載日，以15日為出廠基準日），有上開行車執照翻
    拍照片可查，依行政院所頒固定資產耐用年數表及固定資產
    折舊率之規定，【非運輸業用客車、貨車】之耐用年數為5
    年，依定率遞減法每年折舊1000分之369，另依營利事業所
    得稅查核準則第95條第6項規定「固定資產提列折舊採用定
    率遞減法者，以1年為計算單位，其使用期間未滿1年者，按
    實際使用之月數相當於全年之比例計算之，不滿1月者，以1
    月計」，至本件車禍事故發生時之109年5月25日，系爭車輛
    已實際使用1年2月（未滿1月者，以1月計），是以，系爭車
    輛更換零件部分，經扣除折舊後為12,867元（計算方式如附
    表），加計不予折舊之工資含烤漆5,700元，本件系爭車輛
    必要修復費用應為18,567元（計算式：12,867元＋5,700元＝1
    8,567元）。是原告代位請求被告賠償系爭車輛修復必要費
    用18,567元，即屬有據；逾此範圍之請求，則無理由。
五、給付無確定期限者，債務人於債權人得請求給付時，經其催
    告而未為給付，自受催告時起，負遲延責任；其經債權人起
    訴而送達訴狀，或依督促程序送達支付命令，或為其他相類
    之行為者，與催告有同一之效力；遲延之債務，以支付金錢
    為標的者，債權人得請求依法定利率計算之遲延利息；應付
    利息之債務，其利率未經約定，亦無法律可據者，週年利率
    為百分之5，民法第229條第2項、第233條第1項前段及第203
    條業已分別明定。本件原告請求被告損害賠償，核屬給付未
    定期限，原告固請求自起訴狀繕本送達被告翌日起起計利息
    ，惟本件起訴狀繕本未送達至被告之戶籍地，然被告至遲於
    110年4月14日本院調解期日到場調解時，已知悉原告起訴意
    旨及請求內容，是原告自得請求自調解翌日即110年4月15日
    起至清償日止按法定週年利率百分之5計算之遲延利息。
伍、從而，原告依保險代位、侵權行為之法律關係，請求被告給
    付18,567元，及自110年4月15日起至清償日止，按週年利率
    百分之5計算之利息，為有理由，應予准許；逾此範圍之請
    求，則無理由，應予駁回。
陸、本件原告勝訴部分，係就訴訟適用小額程序所為被告敗訴之
    判決，依民事訴訟法第436條之20之規定，應依職權宣告假
    執行。
柒、依民事訴訟法第436條之19第1項、第79條之規定，確定本件
    訴訟費用為4,000元（如後附訴訟費用計算書），命由被告
    負擔，餘由原告負擔。
中　　華　　民　　國　　110 　年　　9 　　月　　30　　日
                  虎尾簡易庭  法  官　黃麗文
以上正本證明與原本無異。
如不服本判決，應於送達後20日內，以判決違背法令為理由，向
本院虎尾簡易庭提出上訴狀並表明上訴理由（上訴理由應記載原
判決所違背之法令及其具體內容、依訴訟資料可認為原判決有違
背法令之具體事實）。如於本判決宣示後送達前提起上訴者，應
於判決送達後20日內補提上訴理由書（須附繕本）。如委任律師
提起上訴者，應一併繳納上訴審裁判費。
中　　華　　民　　國　　110 　年　　9 　　月　　30　　日
                              書記官  曾鈺仁
附表：
折舊時間           金額
第1年折舊值        21,727×0.369=8,017
第1年折舊後價值    21,727-8,017=13,710
第2年折舊值        13,710×0.369×(2/12)=843
第2年折舊後價值    13,710-843=12,867

訴訟費用計算書：
項        目           金  額（新臺幣）         備  註
第一審裁判費           1,000元                  原告墊付
第一審鑑定費           3,000元                  被告墊付
合        計           4,000元